【裁判字號】    98,交抗,762
【裁判日期】    980420
【裁判案由】    違反道路交通管理處罰條例
【裁判全文】
臺灣高等法院交通事件裁定             98年度交抗字第762號
抗  告  人
即受處分人  甲○○
上列抗告人因違反道路交通管理處罰條例案件，不服臺灣板橋地
方法院98年度交聲字第185號，中華民國98年2月13日裁定，提起
抗告，本院裁定如下：
    主  文
抗告駁回。
    理  由
一、本件抗告意旨略稱：
（一）抗告人即受處分人甲○○之申訴重點，是針對未收到任何
      招領通知單之情況下，而致逾期遭加重罰則部分，但回文
      引經據典、長篇大論，卻答非所問，試問相關文件委由派
      出所或郵局人員轉送，印章、郵戳為他們所有，如何證明
      文件確有送達？難道不會有人為疏失嗎？
（二）文中告知受處分人應於民國97年9月13日前提出申訴，但
      遲至97年11月3日才提出，有收文日期章戳可證明，然受
      處分人若知有本件違規，現在還會提出異議及抗告嗎？
（三）警察執行勤務時，以偽裝車輛進行偷拍，請問這合乎規定
      嗎？既然如此，以後全部以貨車作為警用公務車就好啦，
      又可節省財政支出，不是更好。
（四）本案路段為雙向快速道路，由新店往板橋方向速限為70公
      里，但板橋往新店方向速限卻是60公里。請問差別用意為
      何？又訂定標準為何？
二、按處理違反道路交通管理事件，有關文書送達之程序，依行
    政程序法之規定，違反道路交通管理事件統一裁罰基準及處
    理細則第5條定有明文。又送達，於應受送達人之住居所、
    事務所或營業所為之；但在行政機關辦公處所或他處會晤應
    受送達人時，得於會晤處所為之；於應送達處所不獲會晤應
    受送達人時，得將文書付與有辨別事理能力之同居人、受僱
    人或應送達處所之接收郵件人員；送達，不能依前2條規定
    為之者，得將文書寄存送達地之地方自治或警察機關，並作
    送達通知書兩份，一份黏貼於應受送達人住居所、事務所、
    營業所或其就業處所門首，另一份交由鄰居轉交或置於該送
    達處所信箱或其他適當位置，以為送達。行政程序法第72條
    第1項、第73條第1項及第74條第1項亦定有明文。又按汽車
    行駛於高速公路、快速公路或設站管制之道路，不遵使用限
    制、禁止、行車管制及管理事項之管制規則而有行車速度超
    過規定之最高速限或低於規定之最低速限行為者，處汽車駕
    駛人新臺幣（下同）3千元以上6千元以下罰鍰，並記違規點
    數1點，後為道路交通管理處罰條例第33條第1項第1款、第6
    3條第1項第1款所明定。另依違反道路交通管理事件統一裁
    罰基準表規定，自用小客車行駛於快速公路，行車速度超過
    規定之最高速限未滿20公里，經警舉發而逾越舉發通知單上
    所載之應到案期限30日以上、60日以內到案，經主管機關調
    查後仍認定有上開違規行為者，處罰鍰4千元。
三、本院查：
（一）本件受處分人於97年7月30日上午10時31分許，駕駛7961-
      TH號自用小客車，行經臺64線快速公路24.2公里處之限速
      60公里路段，以76公里之時速行車，超速16公里，遭拍照
      舉發之事實，有採證照片及臺北縣政府警察局97年8月14
      日北縣警交字第CG0000000號舉發通知單（下稱舉發通知
      單）在卷可憑（見原審卷第10頁、第11頁），受處分人對
      其行車速度亦不爭執，是受處分人確有超速行車之事實，
      堪以認定。上開舉發通知單，經臺北縣政府警察局以付郵
      方式，寄至受處分人之戶籍地址即臺北縣中和市○○路○
      段24號5樓，因未獲會晤受送達人，亦無受領文書之同居
      人、受僱人或接收郵件人員，乃於97年8月19日將舉發通
      知單寄存於上開處所之郵政機關即中和秀山郵局，並作送
      達通知書二份，一份黏貼於應受送達人門首，另一份置於
      受送達處所信箱或適當位置，以為送達，有臺北縣政府警
      察局送達證書影本在卷可稽（見原審卷第9頁），是依上
      開首揭規定，該舉發通知單已於97年8月19日依寄存送達
      方式而為送達；此送達之效力係由法律直接明文賦予，受
      處分人自不得片面主張未實際收受送達或不知有寄存送達
      等情事作為抗辯。至於受處分人質疑上述寄存送達程序是
      否存有人為疏失部分，本件既有上開送達證書附卷可稽，
      因無具體事證足認該送達證書及其上之郵局戳章有遭偽造
      或盜印等情事，自不得單憑受處分人憑空臆測之詞，而採
      為對受處分人有利之認定。
（二）受處分人既有本件行車超速之違規及舉發通知單已生合法
      送達效力等事實，已如前所述，而本件舉發通知單上載應
      到案日期為97年9月13日前，受處分人卻遲至同年11月3日
      ，始向原處分機關即交通部公路總局臺北區監理所提出申
      訴，有受處分人交通違規案件陳述書上之原處分機關日期
      戳章影本在卷可查（見原審卷第14頁）。從而，受處分人
      係於逾越舉發通知單上所載之應到案期限30日以上、60日
      以內到案，依前開規定及說明，原處分機關裁處受處分人
      罰鍰4千元並記違規點數1點，自屬合法，原裁定據此維持
      原處分機關之裁決結果，與法尚無違誤。
（三）至於抗告意旨另稱警方係以偽裝車輛進行偷拍、臺64線快
      速公路雙向之速限不同等語乙節，查此與本件受處分人是
      否有本件行車違規超速及有逾越舉發通知單上所載之應到
      案期限30日以上、60日以內到案等事實之認定無涉，縱然
      受處分人所行車道之速限與對向車道同為70公里，本件受
      處分人之行車速度達每小時76公里，亦已逾行車速限，受
      處分人顯非誤解行車限速而有本件超速違規行為。再者，
      道路主管機關本得於法令授權範圍內，基於路況及交通流
      量，依其權責對於各項行政措施包括道路設計、交通號誌
      、標誌、標線之設置、更動，而為具體裁量、規劃，除有
      違背法令或明顯矛盾、錯誤，司法機關不得涉入此行政權
      核心領域，受處分人執此抗告，並不足採。
四、綜上所述，原裁定維持原處分機關依道路交通管理處罰條例
    第33條第1項第1款、第63條第1項第1款及違反道路交通管理
    事件統一裁罰基準表，裁罰受處分人罰鍰4千元並記違規點
    數1點之裁決結果，其認事用法，均無不合。抗告意旨指摘
    原裁定不當，提起抗告，為無理由，應予駁回。
據上論結，應依道路交通案件處理辦法第26條，刑事訴訟法第41
2條，裁定如主文。
中    華    民    國    98    年    4     月    20    日
                  刑事第十三庭  審判長法  官  曾德水
                                      法  官  林婷立
                                      法  官  陳恆寬
以上正本證明與原本無異。
不得再抗告。
                                      書記官  黃家麟
中    華    民    國    98    年    4     月    20    日


司法院資訊處製作；財團法人民間司法改革基金會備份。
